【裁判字號】    89,易,13
【裁判日期】    890126
【裁判案由】    傷害等
【裁判全文】
臺灣臺南地方法院刑事判決                            八十九年度易字第一三號
    公  訴  人  臺灣台南地方法院檢察署檢察官
    被      告  甲○○
右列被告因傷害案件，經檢察官提起公訴（八十八年度營偵字第一一七八號），本院
判決如左：
    主  文
甲○○傷害人之身體，處有期徒刑參月，如易科罰金，以參佰元折算壹日。
    事  實
一、甲○○與乙○○○二人係夫妻關係，甲○○於民國（下同）八十八年六月二十三
    日二十一時許，在臺南縣學甲鎮○○路一四一號二樓房間內，因見其妻乙○○○
    自浴室淋浴出來，明知其妻乙○○○無意與其親熱，竟仍將之推倒至房間床上，
    並藉其身體強壓在其妻乙○○○身上以控制其四肢之行動，使其妻乙○○○無法
    動彈，又因乙○○○試圖尖叫反抗，甲○○即基於傷害之故意，徒手揮打乙○○
    ○臉頰，乙○○○猶試圖呼喊救命求援，甲○○為阻止其求救，竟即持床上絲質
    棉被毯子矇住乙○○○之口鼻，致使乙○○○因而受有鼻樑及前胸腹部多處抓傷
    及顏面瘀腫等傷害，嗣經鄰居報警後查獲。
二、案經乙○○○訴由台南縣警察局學甲分局報請台灣台南地方法院檢察署檢察官偵
    查起訴。
    理  由
一、訊據被告甲○○坦承右開犯行，僅辯稱：伊之所以用毯子矇住告訴人，係因告訴
    人要咬伊之故云云。經查，右開犯罪事實業據被害人乙○○○指訴甚詳，並提出
    臺灣省立新營醫院驗傷診斷書影本附卷可稽，顯見被害人之傷害確係被告毆打所
    致。參以夫妻間親熱，本應你情我願，被告欲以強暴之手段使告訴人就範，亦足
    該當強制罪之犯行，被告自白核與事實相符是其證言應堪採信，本件事證已甚明
    確，被告犯行已堪認定。
二、核被告甲○○之所為，應係犯有刑法第三百零四條第一項之強制罪及第二百七十
    七條第一項之傷害罪。被告所犯上開二罪間，有方法結果之牽連關係，為牽連犯
    ，應依刑法第五十五條之規定從一重之傷害罪處斷。爰審酌被告犯罪之動機、目
    的、手段、所生危害、犯後態度良好及與告訴人之間關係等一切情狀，量處如主
    文所示之刑，並諭知易科罰金折算標準，以資懲儆。
據上論斷，應依刑事訴訟法第二百九十九條第一項前段，刑法第二百七十七條第一項
、第三百零四條第一項、第五十五條、第四十一條，罰金罰鍰提高標準條例第一條前
段、第二條，判決如主文。
中    華    民    國      八十九    年      一        月      二十六    日
                              臺灣臺南地方法院刑事第一庭
                                      法  官蔡奇秀
右正本證明與原本無異
如不服本判決應於送達後十日內向本院提出上訴狀
      書記官陳金堂
中    華    民    國      八十九    年       一       月      二十六    日
附錄本案論罪科刑法條全文：
刑法第二百七十七條第一項：傷害人之身體或健康者，處三年以下有期徒刑、拘役或
                          一千元以下罰金。
刑法第三百零四條第一項：
以強暴、脅迫使人行無義務之事或妨害人行使權利者，處三年以下有期徒刑、拘役或
三百元以下罰金。


司法院資訊處製作；財團法人民間司法改革基金會備份。
